Inventaris van het archief van F.C. Gerretson [levensjaren 1884-1958], (1608) 1904-1958; familie Gerretson, 1816-1948
Nationaal Archief, Den Haag
- STUKKEN BETREFFENDE AFZONDERLIJKE ONDERWERPEN
  - Stukken betreffende zijn openbare leven, B
    - NEVENACTIVITEITEN OP POLITIEK GEBIED, II
      - Politiek op persoonlijke titel, 1
        - Buitenlandse politiek, b
          - -overige onderwerpen-
            - Tekst van een redevoering van F.C. Gerretson, getiteld "De Verenigde Naties als gevaar voor de vredëen een fragment over de Europese eenwording. Met bijlage. Concepten., 1952 en z.j.; 2184; 3 stukken
            - Stukken betreffende zijn lidmaatschap van de Interparlementaire Benelux Unie., 1955-1957; 913; 1 omslag
            - Stukken betreffende een door F.C.Gerretson gehouden lezing, getiteld 'Recht en rechtmatig belang in de Suez-kwestië., 1956; 108; 1 omslag
            - Correspondentie met B.J. Udink, adjunct-secretaris van de Rotterdamse Kamer van Koophandel, over de EEG., 1957; 2188; 1 omslag
            - Ingekomen stukken van W.F. Lichtenauer over het Benelux-parlement., 1956-1957; 911; 1 omslag
            - Aantekeningen van zijn hand over de politieke verhouding tussen Nederland en België., z.j.; 2044; 1 omslag
            - Kladaantekeningen over het internationaal verdragenrecht., z.j.; 2181; 1 cahier
        - Koloniale en post -koloniale politiek, c
          - -Nederlands-Indië tot 1942-
            - Correspondentie betreffende plannen voor de oprichting van een Christelijk dagblad in Nederlands-Indië "De Verwachting" en het aanbod aan F.C. Gerretson, het hoofdredacteurschap op zich te nemen., 1915-1916; 752; 1 omslag
            - Verslag van een gesprek met A.W.F. Idenburg over de toestand in Nederlands-Indië als gevolg van het optreden van de gouverneur-generaal J.P. van Limburg Stirum, mogelijk door F.C. Gerretson opgesteld., 1919; 658; 1 stuk
            - Stukken betreffende de rede van F.C. Gerretson "Leidsche Ideologie en Indische Realiteit"., 1923-1925; 107; 1 omslag
            - Stukken betreffende de oprichting van een Fonds voor Indologische Studiën en van de Indologische faculteit aan de Rijksuniversiteit Utrecht door de Ondernemersraad van Nederlandsch-Indië., 1923-1925 en z.j.; 756-757; 1 pak
              - Bestanddeel 1, 756
              - Bestanddeel 2, 757
            - Ingezonden brieven van Gerretson naar aanleiding van negatieve uitlatingen van ? Colenbrander in de Nieuwe Rotterdamsche Courant over de oprichting van de Indologische Faculteit te Utrecht., [1924]; 2273; 2 stukken
            - Stukken betreffende de activiteiten van F.C. Gerretson met betrekking tot de herziening van de Indische Staatsregeling., 1920-1928 en z.j.; div.nrs.; 3 omslagen
              Zie ook inv. nr. 734 (Nationale Unie)
              - Artikelen, met bijbehorende aantekeningen en documentatie.1921-1931 en z.j., 106; 1 omslag
              - Ingekomen nota's en rapporten. 1920-1928 en z.j., 661; 1 omslag
              - Fragmenten. 1927 en z.j., 2290; 1 omslag
              - Ingekomen verslag van een reis door Java en Sumatra door B.C. de Savornin Lohman. 1928, 657; 1 stuk
              - Tekst van een door F.C. Gerretson gehouden rede "De Invloed van onze koloniën op Nederlandsche toestanden en denkbeelden." Concept. 1929, 2034; 1 stuk
              - Ingekomen rapporten en artikelen over het onderwijs in Nederlands-Indië. 1930-1939 en z.j., 670; 4 stukken
              - Artikelen van F.C. Gerretson over het behoud van de Rijkseenheid, verschenen in diverse tijdschriften. 1931-1938, 2039; 1 omslag
              - Ingekomen stukken betreffende het rapport van de Commissie Spit over het grondbezit van Indo-Europeanen in Nederlands-Indië. 1937, 664; 1 omslag
          - -Nederlands-Indië na 1942/Indonesië-
            - Ingekomen nota van een "plan-Suyling inzake het Koninkrijk". Concept., 1942-1943; 539; 1 stuk
            - Ingekomen uitnodigingen voor het houden van lezingen en het schrijven van artikelen over Nederlands-Indië., 1943-1946 en z.j.; 2141; 1 omslag
            - Ingekomen manuscript van "Miles Vetus", pseudoniem voor F.E. van der Staay, getiteld "Richting aan Oorlog!", 1945; 858; 1 stuk
            - "Documenten" betreffende de Nederlandse politiek ten aanzien van het onafhankelijkheidsstreven van Nederlands-, 351-360, 365
              Indië: Correspondentie, manifesten, circulaires en artikelen, van F.C. Gerretson en van anderen, chronologisch geordend.
              1945-1950.
              11 omslagen.
              - 1945, 365
              - januari-juni 1946., 351
              - juli-augustus 1946., 352
              - september 1946-februari 1947., 353
              - maart-juli 1947., 354
              - augustus-december 1947., 355
              - januari-maart 1948., 356
              - april-juni 1948., 357
              - juli 1948-maart 1949., 358
              - april-augustus 1949., 359
              - september 1949-mei 1950, 360
            - Kaartsystemen op de stukken, beschreven in bovenstaande inventarisnummers., 361-362
              Zie opmerking Inleiding, pag 13.
              - Bestanddeel 1, 361
              - Bestanddeel 2, 362
            - Stukken betreffende de Rijksconferentie ter voorbereiding van staatkundige hervormingen in de relatie van Nederland tot de Overzeese Gebiedsdelen., 1945; 2126; 5 stukken
            - Correspondentie van vertrouwelijke aard met minister J.H. van Royen over de onderhandelingen met de Engelsen en de Indonesische nationalisten., 1945; 2143; 3 stukken
            - Stukken betreffende een polemiek met minister-president W. Schermerhorn., 1945-1946; 2161; 3 stukken
            - Ingekomen brieven van de vereniging "Oost en West" betreffende zijn lidmaatschap van de studiecommissie van deze vereniging. 1945-1946, 2139; 2 stukken
            - Ingekomen stukken van het Indo-Europees Verbond., 1945-1947; 791; 1 omslag
            - Verzamelde afschriften van overheidsdocumenten en van brieven, bijeengebracht door F.C. Gerretson in het kader van zijn politieke activiteiten.
              - Brieven van particulieren over de Indonesische kwestie. Deels afschriften., 1945-1950 en z.j.; 799
              - Notulen van de besprekingen van de Commissie Generaal met de leiders van de Indonesische delegatie ter voorbereiding van de overeenkomst van Linggadjati., 1946; 2145; 1 omslag
              - Artikelen uit de eerste afleveringen van het tijdschrift De Stuw over de achtergrond en de beginselen van de "Stuw-groep" uit 1930., [1946/1947]; 2150; 1 omslag
              - Regeringsnota's en regeringstelegrammen., 1947-1950 en z.j.; 800; 1 omslag
              - "Telegrammen-overzicht". Telegrammen van de Nederlandse delegatie bij de Verenigde Naties na het beëindigen van de tweede politionele actie., 1948-1949; 801; 1 pak
                Zie ook archief C. Th. Leeuwendaal, inv. nr. 2.
                Dit archief was in het bezit van Gerretson.
              - Brieven van n.n. over de onderhandelingen van de Commissie van Goede Diensten., 1948-1949; 2147; 1 omslag
              - Geheime rapporten van Nederlandse vertegenwoordigers in Indonesië aan de minister van Uniezaken en Overzeese Gebiedsdelen., 1949-1950; 2146; 1 omslag
              - Adhesiebetuigingen met de petitie van de officieren van het "Oude Leger". Afschriften., z.j.; 857; 1 omslag
              - Stukken betreffende zijn politieke acties om het regeringsbeleid ten aanzien van het Nederlands-Indische onafhankelijkheidsstreven te beïnvloeden., 1945-1949; 786-788, 790; 4 omslagen
                - 1945-1946 en z.j., 786
                - 1947 en z.j., 788
                - 1948 en z.j.: de grondwetsherziening., 787
                - 1948-1949 en z.j., 790
              - Brieven van F.C. Gerretson aan n.n. over het regeringsbeleid ten aanzien van Nederlands-Indië. Concepten en afschriften., 1945-1949 en z.j.; 816; 1 omslag
              - Ingekomen nota's en verslagen over de problemen rond het onafhankelijkheidsstreven van Nederlands-Indië., 1945-1950 en z.j.; 2142; 1 pak
              - Ingekomen brieven en kranteartikelen naar aanleiding van zijn publicaties en lezingen over de problemen met Nederlands-Indië., 1945-1948; 2148; 1 omslag
              - Teksten van redevoeringen, deels fragmentarisch, over de Nederlandse politiek ten aanzien van het zelfstandigheidsstreven van Nederlands-Indië. Concepten., 1945-[1949]; 118; 1 pak
              - Artikelen van F.C. Gerretson, verschenen in het tijdschrift De Nieuwe Eeuw, over de Nederlandse politiek ten aanzien van het onafhankelijkheidsstreven van Nederlands-Indië, met bijbehorende correspondentie., 1945-1949 en z.j.; 297; 1 omslag
              - Gecorrigeerde drukproef van een verkiezingsmanifest voor de ARP, door F.C. Gerretson geschreven, met als titel: "Indië en wij"., z.j.; 2291; 1 stuk
              - Manuscript van een artikel, getiteld "Verraad, misleiding, afpersing", van de hand van F.C. Gerretson., [1946]; 315; 1 stuk
              - Stukken betreffende acties van Zuid-Molukkers en van met hen sympathiserende organisaties in Nederland., 1946-1958; 789, 817; 2 omslagen
                - 1946-1949, 817
                - 1950-1958, 789
              - Ingekomen rapporten van de Veiligheidsraad over de eerste politionele actie, october 1947., 807; 2 stukken
              - Twee versies van een brief van J. Reyers aan de voorzitter van de Eerste Kamer met beschuldigingen over corruptie van H.J. van Mook in Nederlands-Indië. Afschriften., 1947; 2287; 2 stukken
              - Memorie van Toelichting betreffende kredietverstrekking aan Nederlands-Indië, met enige concept-kamervragen door F.C. Gerretson naar aanleiding daarvan opgesteld., 1947-1948; 793; 2 stukken
              - Ingekomen stukken van de Commissie Rijksreorganisatie van de Calvinistische Juristenvereniging., 1947-1950; 767; 1 omslag
              - Stukken betreffende protesten van abonnees en van enige commissarissen van het dagblad De Nieuwe Rotterdamsche Courant tegen zijn standpunt inzake de Indonesische kwestie., 1947-1957; 2190; 4 stukken
              - Ingekomen brief uitnodiging voor een receptie en een diner ter gelegenheid van de vijfenzeventigste verjaardag van Ch.I.J.M. Welter door het Comité 6 April, dat dit feest organiseerde., 1955; 99; 1 stuk
              - Ingekomen manuscript van W.A. Janssen, "De ondergang van Nederlandsch-Indië". Met correspondentie., 1955-1956; 809; 1 omslag
              - Kladaantekeningen, door elkaar geraakt, over de Nederlandse politiek ten aanzien van het onafhankelijkheidsstreven van Nederlands-Indië., z.j.; 114; 1 omslag
          - -Nieuw Guinea-
            - Ingekomen nota's van J.W. Meyer Ranneft over de Nieuw-Guinea-kwestie., 1950-1951; 2194; 4 stukken
            - Ingekomen manifesten, tijdschriften en brochures over de Nieuw Guinea-kwestie., 1950-1958 en z.j.; 819; 1 pak
          - -Nederlandse Antillen-
            - Ingekomen rapporten betreffende een petitie van een afvaardiging uit de Staten van Curaçao aan de koningin om grotere autonomie., 1946; 824; 1 omslag
            - Stukken betreffende het aftreden van A.A.M. Struycken als gouverneur van de Nederlandse Antillen., 1956; 826; 1 omslag
        - Groot -Nederlandse politiek, d
          - Artikelen, deels fragmenten, over de Vlaamse kwestie en de Groot-Nederlandse beweging. Concepten en aantekeningen geschreven door F.C. Gerretson., [1915-1937]; 2003; 1 omslag
          - Ingekomen stukken betreffende de radicale groep "Jong Vlaanderen" en de "Raad van Vlaanderen"., 1914-1918; 2007; 1 omslag
          - Ingekomen teksten van artikelen over de Vlaamse kwestie en de Groot-Nederlandse beweging., [1915]-1953 en z.j.; 2060; 1 omslag
          - Stukken betreffende zijn lidmaatschap van de redactie van het tijdschrift Dietsche Stemmen, met een foto van de redactieleden., 1915; 683; 5 stukken
          - Stukken betreffende zijn lidmaatschap van de directie van het dagblad De Vlaamsche Stem.
            - Correspondentie met mede-directieleden en redacteuren. Met bijlagen., 1915-1916 en z.j.; 674; 1 omslag
            - Brieven van F.C. Gerretson aan Jules Hoste en Frans van Cauwelaert over de richting van het blad. Concepten., [1915]-1916; 2119; 2 stukken
            - Stukken betreffende het conflict met de hoofdredacteur Albéric Deswarte over de richting van het blad., 1915-1919; 2133; 1 omslag
            - Stukken betreffende de door F.C. Gerretson en D.G. Hoek opgezette reeks Nederlandsche Gedachten., 1915-1919; 689; 1 omslag
            - Stukken betreffende voorstellen tot instelling van twee ministeries van Onderwijs in België, één voor elk der taalgebieden., 1916; 681; 1 omslag
            - Aantekeningen van F.C. Gerretson betreffende de Vlaamsche Beweging tijdens de Eerste Wereldoorlog., 1916; 2258; 5 stukken
            - Correspondentie over zijn eventuele aanstelling als hoogleraar aan de Nederlandstalige universiteit te Gent., 1916-1917; 2006; 4 stukken
            - Stukken betreffende het lidmaatschap van F.C. Gerretson van de Dietsche Bond., 1917; 2028; 5 stukken
            - Ingekomen nota's van R.F. Groeninx van Zoelen en van n.n., over de positie van Vlaanderen binnen België en binnen het Duitse Rijk., [1917]; 2222; 2 stukken
            - Stukken betreffende zijn bemoeienissen met de Vlaamse Frontpartij., 1919-1920; 2092; 3 stukken
            - Correspondentie over financiële steun aan het Vlaamse dagblad Ons Vaderland. Met bijlagen., 1920-1921; 2010; 1 omslag
            - Correspondentie over een conflict met N. Japikse over het artikel "De plicht tot opstand" in Het Vaderland. Met bijlage., 1921 en z.j.; 2199; 1 omslag
            - Stukken betreffende zijn lezing "De verscheurde Nederlanden"., 1927-1928; 678; 1 omslag
            - Ingekomen brieven betreffende door F.C. Gerretson gehouden lezingen., 1927-1929; 2021; 3 stukken
          - Stukken betreffende zijn lidmaatschap van de directie van het dagblad De Schelde. 1927-1933
            - Stukken betreffende de overname van het dagblad., 1927-1928 en z.j.; 686, 2023; 1 omslag
              - Bestanddeel 1, 686
              - Bestanddeel 2, 2023
            - Stukken betreffende de "Stichting tot bevordering der Nederlandsche Beschaving", medeopgericht door F.C. Gerretson, 18-12-1928, ter financiering van het dagblad., 2052; 3 stukken
            - Stukken betreffende de exploitatie van het dagblad., 1928-1933; 2025-2026; 1 pak
              - Bestanddeel 1, 2025
              - Bestanddeel 2, 2026
            - Ingebonden exemplaren., 1929; 685; 1 band
            - Losse exemplaren., 1929-1932; 687; 1 omslag
            - Ingekomen brieven van het Dietsch Studentenverbond., 1927-1939; 2017; 1 omslag
            - Stukken betreffende acties tot amnestieverlening aan na de beide wereldoorlogen veroordeelde Vlaamse activisten en collaborateurs., 1927-1952 en z.j.; 2293; 5 stukken
            - Ingekomen stukken van enkele Vlaamse stichtingen ter bevordering van het Nederlandstalig onderwijs in Vlaanderen., 1928 en z.j.; 688; 1 omslag
            - Stukken betreffende een rede door F.C. Gerretson gehouden ter gelegenheid van de herdenking van de Unie van Utrecht, 23 januari 1929., 2011; 1 omslag
            - Kranteartikel met een door F.C. Gerretson opgestelde ingezonden brief als protest tegen de uitzetting van P. Geyl uit België., 1929; 2078; 1 stuk
            - Stukken betreffende voorstellen tot wijziging van de Belgische grondwet., 1930; 682; 1 omslag
            - Kranteartikelen naar aanleiding van een door F.C. Gerretson gehouden lezing ter gelegenheid van de "Dietsche Herdenking van het rampjaar 1830"., 1930; 2020; 4 stukken
            - Recensies van de brochure Vanuit Wingewesten van G. Knuvelder, met een inleiding van F.C. Gerretson., 1930; 2019; 3 stukken
            - Correspondentie inzake de samenwerking van Vlaamse nationalisten met de fascistische Rex-beweging. Met bijlagen., 1937; 2082; 1 omslag
            - Artikel getiteld "Gerretson als Groot-Nederlander", naar aanleiding van een door hem gehouden lezing., 1938; 2018; 1 stuk
            - Briefwisseling met enkele Vlaamse afdelingen van het Algemeen Nederlands Verbond betreffende een reeks te houden lezingen., 1950-1951; 2135; 1 omslag
            - Stukken betreffende een door F.C. Gerretson gehouden lezing over de Vlaamse Beweging: "Groot-Nederlands of Bourgondisch", gehouden op2 februari 1955., 327; 1 omslag
      - Lid van politieke groeperingen, 2
        - Christelijk - Historische Unie, ca. 1913 - 1958, a
          Voor zijn medewerking aan De Nederlander, zie inventarisnr. 712, pag. 55
          - Stukken betreffende F.C. Gerretson als secretaris van de Christelijk Historische Kiesvereniging te Den Haag., 1913-1918; 711; 1 omslag
          - Nota's en teksten van lezingen en kranteartikelen over de politiek van de CHU. Concepten., 1913-1957; 783; 1 omslag
          - Stukken betreffende zijn kandidaatstelling voor de Tweede Kamer door het district Haarlem., 1916-1917; 2054; 4 stukken
          - Brief van de Christelijk Historische Tweede Kamerclub aan kabinetsformateur Jhr. Mr. Ch.J.M. Ruys de Beerenbrouck en een verslag van een bespreking met de kabinetsformateur over de kabinetsformatie., 1922; 713; 2 stukken
          - Brief van F.C. Gerretson aan H.W. Tilanus, secretaris der CHU, over de combinatie van zijn lidmaatschap van de CHU met het lidmaatschap van de Nationale Unie. Afschrift., 1925; 2110; 1 stuk
          - Stukken betreffende zijn lidmaatschap van de Commissie "Ordening van het Bedrijfsleven" van de CHU., 1935-1936; 715; 1 omslag
          - Ingekomen stukken van het partijbestuur en van enkele kiesverenigingen., 1935-1956; 866; 1 omslag
          - Stukken betreffende de stellingname van de CHU inzake de politiek ten aanzien van Indonesië en Nieuw-Guinea., 1947-1950 en z.j.; 859; 1 pak
            Zie ook inventarisnr. 783 hierboven.
          - Correspondentie over zijn kandidatuur voor het lidmaatschap van de Tweede Kamer., 1948; 2015; 2 stukken
          - Stukken betreffende de stopzetting van De Nederlander als dagblad en de voortzetting ervan als tijdschrift, met teksten voor artikelen., 1949-1952 en z.j.; 860; 1 omslag
            Zie ook correspondentie W. de Savornin Lohman, inventarisnummernr. 527, pag. 82.
          - Kranteartikelen over zijn stellingname binnen de CHU., 1949-1957; 2174; 1 omslag
          - Correspondentie met de redactie van het CHU-tijdschrift Koningin en Vaderland., 1950-1952; 2179; 4 stukken
          - Stukken betreffende de lezingen, gehouden door F.C.Gerretson en G.C. van Niftrik op een conferentie over "Beginsel en verwerkelijking" met bijbehorend verslag in De Jonge Nederlander., 1951; 867; 1 omslag
          - Stukken betreffende het standpunt van de Hervormde Raad voor Kerk en School inzake "de nieuwe schoolstrijd" in Hardegarijp en 's-Hertogenbosch., 1951; 864; 1 omslag
          - Correspondentie over het partijprogramma voor de Tweede Kamerverkiezingen., 1951-1952; 2041; 1 omslag
          - Stukken betreffende zijn herverkiezing als lid van de Eerste Kamer, de kabinetsformatie van 1952 en een conflict met partijvoorzitter H.W. Tilanus., 1951-1952 en z.j.; 861; 1 omslag
          - Correspondentie met de Christelijk-Historische kiesvereniging "Gezag en Vrijheid" te Utrecht en de Christelijk Historische kiesvereniging te Epe over zijn lidmaatschap., 1951-1953; 2005; 1 omslag
          - Stukken betreffende ontstemming binnen de CHU over het stemadvies van de Stichting Rijksbehoud en de Vaderlandse Kring, waartoe F.C. Gerretson behoorde., 1952; 2172; 1 omslag
          - Notulen van de Commissie voor Staatkundige Vraagstukken van de CHU, waarvan F.C. Gerretson deel uitmaakte. Met bijlagen., 1952-1953; 865; 4 stukken
          - Correspondentie naar aanleiding van verzoeken van de Nationale Conservatieve Partij (NCP) aan F.C. Gerretson en aan enige andere leden van de CHU om zich kandidaat voor de NCP te stellen., 1956; 875; 1 omslag
          - Ingekomen brochure van J.W. Röell: De provincie als groeiend organisme, ('s-Gravenhage 1948). Met bijbehorende correspondentie., 1956; 868; 4 stukken
            Uit de reeks "Tijdseinen, stemmen uit Christelijk Historische kring", nr. 58.
          - Ingekomen brief van de "Jhr. Mr. A.F. de Savornin Lohmanstichting" met verzoek om commentaar op het concept van een artikel, getiteld: "De plaats van de Christelijk Historische Unie". Met bijlage., 1957; 2191; 2 stukken
          - Ingekomen tekst van een rede van een CHU-parlementariër voor de algemene beschouwingen van 1958. Concept., 2192; 1 stuk
        - Nationale Unie 1925-1934, b
          - Ingekomen brief over de oprichting van een Volksweekblad. Met bijlage., 1925; 2055; 2 stukken
          - Correspondentie over een geschil van ds. C. van der Voort van Zijp met de ARP, naar aanleiding van zijn toetreden tot de Nationale Unie., 1925; 2074; 1 omslag
          - Stukken betreffende de oprichting en de vaststelling van de statuten van de Nationale Unie., 1925-1926 en z.j.; 718; 1 omslag
          - Correspondentie over de samenwerking tussen de Nationale Unie en de Vrijheidsbond. Met bijlagen., 1925-1926; 2073; 1 omslag
          - Correspondentie over de uitgangspunten van de Nationale Unie., 1925-1926; 725; 1 omslag
          - Kranteartikelen betreffende de Nationale Unie., 1925-1934; 731, 2062; 1 pak
            - Bestanddeel 1, 731
            - Bestanddeel 2, 2062
          - Ingekomen brieven over bestuurlijke en organisatorische aangelegenheden., 1925-1934; 2090; 1 omslag
          - Stukken betreffende protesten van de Nationale Unie tegen subsidieverlening voor de bouw van een nieuwe Rooms-Katholieke school te Ootmarsum., 1927-1931 en z.j.; 723; 1 omslag
          - Stukken betreffende de Nationale Unie en het Nederlands-Belgisch verdrag., 1927-1933; div.nrs.; 4 omslagen, 3 st.
            - Aantekeningen en concepten van verslagen, nota's en publicaties over het Nederlands-Belgisch verdrag en de Rijn-Scheldeverbinding. 1927-1932 en z.j., 719; 1 omslag
            - Bescheiden inzake de tusschen Nederland en België hangende vraagstukken door de wederzijdsche regeeringen gewisseld sedert de verwerping van het verdrag van 3 april 1925. Met bijlagen. 1929, 2037; 3 stukken
            - Memoranda en schetskaarten van de Nationale Unie betreffende het Nederlands-Belgisch verdrag en de waterwegen. 1930-1932, 2066; 1 omslag
            - Verslagen van besprekingen van de raad van bestuur van de Nationale Unie met enkele ministers. 1931-1932, 2063; 1 omslag
            - Stukken betreffende een door de Nationale Unie en de vereniging "Oost en West" georganiseerde vergadering over de wijziging van de Indische staatsinrichting. 1928, 734; 1 omslag.
          - Nota betreffende de actie van de Nationale Unie tegen een wetsontwerp tot belastingheffing bij in het buitenland wonende Nederlanders. Met bijbehorende correspondentie., 1928; 2072; 1 omslag
          - Stukken betreffende protesten van de Nationale Unie naar aanleiding van een Venezolaanse bezettingspoging van Curaçao., 1929; 720; 1 omslag
          - Stukken betreffende geschillen met de Nationaal-Socialistische Beweging (NSB)., 1930-1934; 728; 1 omslag.
          - Stukken betreffende het optreden van leden van de Nationale Unie bij de opening van de Staten Generaal in 1932., 2069; 1 omslag
          - Stukken betreffende de eventuele samenwerking van de Nationale Unie met het "Nieuw Verbond van Nationalisten" en met "Nationaal Herstel"., 1932-1933; 726; 1 omslag
          - Brief van het bestuur van het district Utrecht van de Nationale Unie aan het college van B en W van Zeist naar aanleiding van een aldaar gehouden demonstratie van de SDAP. Afschrift., 1933 1 st.; 2104
          - Correspondentie en kranteartikelen over zijn brochure Koninklijk Kabinet of Dictatuur? Open brief aan Colijn., [1934]; 730; 1 omslag